臺灣宜蘭地方法院刑事判決　　　　　　　 100年度訴字第91號
公　訴　人　臺灣宜蘭地方法院檢察署檢察官
被　　　告　楊益山
上列被告因違反毒品危害防制條例案件，經檢察官提起公訴（99
年度毒偵字第784號、第851號），本院合議庭裁定適用簡式審判
程序，爰不經通常程序判決如下：
    主  文
楊益山施用第一級毒品，處有期徒刑柒月。又施用第一級毒品，
處有期徒刑柒月。又施用第二級毒品，處有期徒刑肆月。扣案之
第二級毒品甲基安非他命壹包（驗畢餘重零點壹零陸捌公克）沒
收銷燬之。扣案之吸食器壹組沒收。應執行有期徒刑壹年肆月。
扣案之第二級毒品甲基安非他命壹包（驗畢餘重零點壹零陸捌公
克）沒收銷燬之。扣案之吸食器壹組沒收。
    犯 罪 事 實
一、楊益山前因施用毒品案件，經臺灣板橋地方法院以88年度毒
    聲字第884號裁定送觀察勒戒後，因認無繼續施用毒品傾向
    ，經臺灣板橋地方法院檢察署檢察官於民國88年2月26日以8
    8年度偵字第4025號為不起訴處分確定。又因施用毒品案件
    ，經臺灣桃園地方法院以96年度毒聲字第1565號裁定送觀察
    勒戒，因認有繼續施用毒品之傾向，經裁定送強制戒治，於
    98年1月5日期滿，經臺灣桃園地方法院檢察署檢察官於98年
    2月2日以98年度戒毒偵字第35號為不起訴處分確定。再因施
    用毒品案件，經臺灣桃園地方法院以99年度審訴字第1003號
    判決判處有期徒刑2月、6月、6月、1年，經定應執行刑為有
    期徒刑1年10月確定（現仍執行中，未構成累犯）。詎仍不
    知悔改，又基於施用第一級毒品海洛因及第二級毒品甲基安
    非他命之犯意，於99年9月3日上午10時許，在不詳處所，以
    將海洛因及甲基安非他命摻在一起以玻璃球燒烤吸食之方式
    ，同時施用第一級毒品海洛因及第二級毒品甲基安非他命1
    次。復分別基於施用第一級毒品海洛因及第二級毒品甲基安
    非他命之犯意，於99年10月23日某時，在其位於宜蘭縣蘇澳
    鎮○○路海邊巷8號之住處，施用第一級毒品海洛因1次；於
    99年10月25日某時，在同上地址之住處，以扣案之吸食器施
    用第二級毒品甲基安非他命1次。嗣先於99年9月3日中午12
    時許，在宜蘭縣蘇澳鎮○○路103號豆腐岬遊藝場內為警查
    獲。又於99年10月25日晚間11時50分許，在宜蘭縣羅東鎮○
    ○路與公正路口查獲，並扣得第二級毒品甲基安非他命1包
    （驗畢餘重0.1068公克）及吸食器1組。
二、案經宜蘭縣政府警察局蘇澳分局、羅東分局報請臺灣宜蘭地
    方法院檢察署檢察官偵查起訴。
    理  由
一、上開犯罪事實，業據被告於本院審理時坦承不諱，且被告於
    99年9月3日、99年10月26日經警採尿送驗結果，確呈嗎啡及
    安非他命類陽性反應，此有慈濟大學濫用藥物檢驗中心檢驗
    總表、尿液編號對照表在卷可稽，並有第二級毒品甲基安非
    他命1包、吸食器1組扣案可資參佐。而扣案之毒品經送檢驗
    之結果，含第二級毒品甲基安非他命成分（驗畢餘重0.1068
    公克），此有交通部民用航空局航空醫務中心毒品鑑定書在
    卷可按，核均與被告前開任意性自白之事實相符，自堪信為
    真實。查被告前因施用毒品案件，經臺灣板橋地方法院以88
    年度毒聲字第884號裁定送觀察勒戒後，因認無繼續施用毒
    品傾向，經臺灣板橋地方法院檢察署檢察官於民國88年2月2
    6日以88年度偵字第4025號為不起訴處分確定。又因施用毒
    品案件，經臺灣桃園地方法院以96年度毒聲字第1565號裁定
    送觀察勒戒，因認有繼續施用毒品之傾向，經裁定送強制戒
    治，於98年1月5日期滿，經臺灣桃園地方法院檢察署檢察官
    於98年2月2日以98年度戒毒偵字第35號為不起訴處分確定。
    再因施用毒品案件，經臺灣桃園地方法院以99年度審訴字第
    1003號判決判處有期徒刑2月、6月、6月、1年，經定應執行
    刑為有期徒刑1年10月確定，有臺灣高等法院被告前案紀錄
    表在卷可按，本件事證明確，被告犯行堪以認定，應依法論
    科。
二、核被告所為，分別係犯毒品危害防制條例第10條第1項、第2
    項之施用第一級、第二級毒品罪。其施用第一級毒品海洛因
    及第二級毒品甲基安非他命前持有第一級毒品海洛因及第二
    級毒品甲基安非他命之低度行為，分別為其施用毒品之高度
    行為所吸收，均不另論罪。被告於99年9月3日施用毒品之部
    分，同時施用第一級毒品海洛因及第二級毒品甲基安非他命
    ，係同時觸犯構成要件不相同之罪名，為想像競合犯，應從
    一重之施用第一級毒品罪論處。被告於99年9月3日所犯上開
    施用第一級毒品罪及於99年10月23日、10月25日分別施用第
    一級毒品海洛因及第二級毒品甲基安非他命之部分，係犯意
    各別，行為互殊，應分論併罰。爰審酌被告施用毒品之行為
    對於自己及社會所造成之危害程度非輕，且經觀察勒戒後，
    仍難抑毒癮，再度施用毒品，惟念其犯後坦承犯行，態度尚
    稱良好等一切情狀，分別量處如主文所示之刑，並定其應執
    行之刑。扣案之第二級毒品甲基安非他命1包（驗畢餘重0.1
    068公克）係查獲之第二級毒品，應依毒品危害防制條例第1
    8條第1項前段之規定，諭知沒收銷燬之。扣案之吸食器1組
    ，為被告所有供其施用第二級毒品甲基安非他命所用之物，
    應依刑法第38條第1項第2款之規定宣告沒收之。至被告用以
    同時施用第一級毒品海洛因及第二級毒品甲基安非他命所用
    之玻璃球1個，業經被告丟棄滅失，此經被告供陳在卷，爰
    不另為沒收之諭知，附此敘明。
據上論斷，應依刑事訴訟法第273條之1、第299條第1項前段，毒
品危害防制條例第10條第1項、第2項、第18條第1項前段，刑法
第11條前段、第55條、第51條第5款、第38條第1項第2款，判決
如主文。
本案經檢察官劉惟宗到庭執行職務
中    華    民    國   100    年    7     月    14    日
                  刑事第三庭法  官  鄭貽馨
以上正本證明與原本無異。
如不服本判決應於收受送達後十日內向本院提出上訴書狀，並應
敘述具體理由；其未敘述上述理由者，應於上訴期間屆滿後二十
日內向本院補提理由書(均須按他造當事人之人數附繕本)「切勿
逕送上級法院」。
                            書記官  高雪琴
中    華    民    國   100    年    7     月    14    日
附錄本案論罪科刑法條全文：
毒品危害防制條例第10條
施用第一級毒品者，處6月以上5年以下有期徒刑。
施用第二級毒品者，處3年以下有期徒刑。